【裁判字號】    99,抗,190
【裁判日期】    991129
【裁判案由】    本票裁定
【裁判全文】
臺灣桃園地方法院民事裁定               99年度抗字第190號
抗  告  人  陳淑京
相  對  人  張秀榮
上列當事人間本票裁定事件，抗告人對於中華民國99年10月12日
本院簡易庭司法事務官99年度司票字第4621號裁定提起抗告，本
院裁定如下：
    主  文
抗告駁回。
抗告程序費用新台幣壹仟元由抗告人負擔。
    理  由
一、抗告意旨略以：(一)相對人執有抗告人簽發附表所示之本票（
    下稱系爭本票）所擔保之借款債權於99年5 月12日已全數清
    償完畢，詎相對人又以應返還予抗告人之系爭本票聲請本院
    裁定強制執行，已侵害抗告人之權益，並構成詐欺罪嫌。(二)
    相對人迄今從未對抗告人提示系爭本票，空言主張其已於99
    年7 月5 日向抗告人提示云云，純屬虛構，相對人所為請求
    即不合法。(三)爰依法提起抗告，並聲明：原裁定廢棄，相對
    人聲請駁回等語。
二、按本票執票人，依票據法第123 條之規定，聲請法院裁定許
    可對發票人強制執行，係屬非訟事件，此項聲請之裁定，及
    抗告法院之裁定，僅依非訟事件程序，以審查強制執行許可
    與否，並無確定實體上法律關係存否之效力，如發票人就票
    據債務之存否有爭執時，應由發票人提起確認之訴，以資解
    決，最高法院57年台抗字第76號判例可資參照。又本票既載
    明免除作成拒絕證書，則執票人聲請裁定准予強制執行，自
    毋庸提出已為付款提示之證據。發票人如主張執票人未為提
    示，依票據法第124 條準用同法第95條但書之規定，應由發
    票人負舉證之責（最高法院84年台抗字第22號裁定意旨參照
    ）。
三、相對人於原審主張其執有抗告人簽發免除作成拒絕證書之系
    爭本票，經於99年7 月5 日提示後未獲清償之事實，業據其
    提出系爭本票原本為證，經原審核對後，將系爭本票原本發
    還而留影本附卷（見原審卷第4 頁），本院審核系爭本票形
    式上絕對必要記載事項俱屬齊全，雖未記載到期日，惟依票
    據法第120 條第2 項規定，視為見票即付，又系爭本票固未
    記載付款地，惟抗告人住所地為桃園縣蘆竹鄉○○路158 巷
    2 弄5 號3 樓，依同法條第4 項及第5 項規定，應以上址為
    付款地，核屬本院轄區，原裁定准予強制執行，形式上審查
    即無不合。又系爭本票上既載明「免除作成拒絕證書」，抗
    告人抗辯相對人從未提示云云，依上揭最高法院裁定意旨，
    應由抗告人負擔舉證責任，其空言抗辯，自非可採。至抗告
    人其餘抗辯，核屬實體上法律關係存否之爭執，縱令屬實，
    揆諸前揭最高法院判例，仍應由抗告人另行起訴解決，並非
    本件非訟程序所得審究。抗告意旨執此指摘原裁定不當，求
    予廢棄，為無理由，應予駁回。
四、依非訟事件法第46條、第21條第2 項、第24條第1 項、民事
    訴訟法第495 條之1 第1 項、第449 條第1 項、第78條，裁
    定如主文。
中    華    民    國    99    年    11    月    29    日
                  民事第二庭  審判長法官  劉克聖
                              法      官  劉佩宜
                              法      官  張金柱
附表：
┌──┬──────┬─────┬─────┬───┬─────┐
│票據│發票日      │發票人    │票面金額  │到期日│票據號碼  │
│種類│（民國）    │          │（新台幣）│      │          │
├──┼──────┼─────┼─────┼───┼─────┤
│本票│98年8 月31日│陳淑京（即│150 萬元  │未記載│ＴＨ082553│
│    │            │抗告人）  │          │      │          │
└──┴──────┴─────┴─────┴───┴─────┘
不得再抗告
以上正本證明與原本無異。
中    華    民    國    99    年    11    月    29    日
                              書  記  官  陳美宜

司法院資訊處製作；財團法人民間司法改革基金會備份。
